# 请教陈版，土地厂房作为投资性房地产的条件

提问人：gpqg 时间：2020-03-13 12:40:43
陈版，如果董事会或相关权力机构决定出租土地 厂房，那么需要满足什么条件就可以作为投资性房地产进行核算？
比如出租时间的长短是否会影响投资性房地产的确认？还是说只要对外出租，权利机构有出租意图，就可以确认投资性房地产了？
谢谢陈版！

回答人：chenyiwei
应当确保该土地和厂房将会长期用于出租（构成经营租赁），其成本收回和收益实现将主要通过租金。在此情况下，由有权机构作出相关决议，据此转入投资性房地产。另外，此处的土地和厂房均应为自有产权，且可以用于出售的。

提问人：gpqg 时间：2020-03-16 11:27:45
陈版，是否有可能母公司将房屋出租给子公司，作为投资性房地产，而子公司（承租人）按照新租赁准则的要求，计入使用权资产。
此时在编制合并报表时，该如何抵消呢？
一项资产在母子公司个别报表中各自分别确认了资产，是否有虚增资产的问题存在？
谢谢陈版！

回答人：chenyiwei
这种情形下，子公司应冲回按新租赁准则作出的会计处理，重新按原准则下的经营租赁进行会计处理，这样调整后即可进行合并抵销。